【裁判字號】    98,消債更,157
【裁判日期】    990129
【裁判案由】    更生事件
【裁判全文】
臺灣士林地方法院民事裁定           98年度消債更字第157號
債  務  人  甲○○
上列當事人聲請更生事件，本院裁定如下：
    主  文
債務人甲○○自中華民國九十九年一月二十九日十七時起開始更
生程序。
命司法事務官進行本件更生程序。
    理  由
一、按債務人不能清償債務或有不能清償之虞，且無擔保或無優
    先權之債務總額未逾新臺幣（下同）1,200 萬元者，於法院
    裁定開始清算程序或宣告破產前，得向法院聲請更生，觀諸
    消費者債務清理條例第3 條、第42條第1 項規定自明。次按
    法院開始更生程序之裁定，應載明其年、月、日、時，並即
    時發生效力。法院開始更生或清算程序後，得命司法事務官
    進行更生或清算程序，必要時得選任律師、會計師或其他適
    當之自然人或法人一人為監督人或管理人，復為同條例第45
    條第1 項、第16條所明定。
二、本件聲請意旨略以：伊每月收入約為4 萬元，而債務總額高
    達253 萬17元，有不能清償債務情事，前已提出債權人清冊
    ，以書面向最大債權金融機構荷商荷蘭銀行股份有限公司（
    下稱荷蘭銀行）請求共同協商債務清償方案，協商條件為，
    分100 期、利率6 ％、月付2 萬172 元，惟協商不成立。且
    其無擔保或無優先權之債務總額未逾1,200 萬元，復未經法
    院裁定開始清算程序或宣告破產，爰向本院聲請更生等語。
三、經查，債務人所主張之上開事實，業據提出薪資單、前置協
    商不成立通知書、財團法人金融聯合徵信中心當事人綜合信
    用報告－債務清理條例前置協商專用債權人清冊、財產歸屬
    資料清單、95至97年度綜合所得稅各類所得資料清單、薪資
    轉帳存摺影本（見本院卷第8 至11、27至29、31至33、43至
    45、75、77至93頁）等為證，且經本院依職權向最大債權金
    融機構荷蘭銀行函查協商過程等情屬實，有荷蘭銀行98年4
    月27日函覆，在卷可按（見本院卷第41至42頁），核屬相符
    ，堪認為真正。是以債務人每月平均應領薪資約為4 萬3,93
    2 元（以97年度綜合所得稅各類所得資料清單計算），每月
    除其必要支出外尚須與配偶共同負擔扶養費，而其債務總額
    高達253 萬17元，其主張有不能清償債務之情事，堪認為真
    實。又債務人查無消費者債務清理條例第6 條第3 項、第8
    條或第46條各款所定駁回更生聲請之事由存在，準此，債務
    人聲請更生，應屬有據。揆諸首揭規定及說明，應予開始更
    生程序，並命司法事務官進行本件更生程序。
四、爰裁定如主文。
中    華    民    國    99    年    1     月    29    日
                  民事第二庭  法      官  劉逸成
上為正本係照原本作成。
本件不得抗告。
中    華    民    國    99    年    1     月    29    日
                              書  記  官  羅伊安

司法院資訊處製作；財團法人民間司法改革基金會備份。
